最　高　行　政　法　院　裁　定
　　　　　　　　　　　　　　　　　　 96年度裁字第03553號
抗　告　人　華嚴建設有限公司
代　表　人　甲○○
相　對　人　臺南市稅捐稽徵處
代　表　人　乙○○
上列抗告人與相對人間因徵收房屋稅事件，聲請停止執行，對於
中華民國96年9月14日高雄高等行政法院96年度停字第23號裁定
提起抗告，本院裁定如下︰
　　主  文
抗告駁回。
抗告訴訟費用由抗告人負擔。
　　理  由
一、本件抗告人於原審聲請意旨略謂：抗告人所有坐落台南市○
    ○區○○里○○路○段56號等34戶房屋於民國86年完工並領
    有台南市政府核發使用執照南工字第1571號在案。87年7月
    22日依法申報房屋現值，檢附相對人規定之證件。相對人應
    依法開徵系爭房屋稅並設立稅籍。系爭房屋產權獨立，依權
    能行使所有權，公共面積依比例分攤稅負並不需切結。依負
    稅公平及行政中立一致原則，抗告人之代表人所有之坐落高
    雄市○○○路263號8樓之12號、13號及14號房屋，依高雄市
    稅捐稽徵處鹽埕分處95年12月21日高市稽鹽房字第09532165
    4號函，該3戶房屋是否分攤大樓公共面積及其法律依據等核
    復說明二、三、四：「．．．依前述房屋稅條例第3條及第2
    條第1項第2款之規定，自應併同主建物課徵房屋稅，本案於
    72年1月10日向本分處申報房屋稅籍時，即依據所檢附相關
    資料依法分攤公共設施面積，並無違誤。」依法、依理聲請
    人之系爭房屋自申報房屋現值時，即應依據所檢附相關資料
    依法分攤公共設施面積，依34戶設籍開徵。民法第111條規
    定法律行為之一部分無效者，全部皆為無效，民法第114條
    規定，法律行為經撤銷者，視為自始無效，原稅籍87年編號
    00000000000號經相對人撤銷，視為自始無效，抗告人於96
    年3月30日南市稅房字第09600084100號函准系爭房屋自96年
    度以各戶面積按比例核定公告設施部分面積，分戶核課房屋
    稅，本件原稅籍編號00000000000號註銷，另編00000000000
    至00000000000稅籍編號，依同函說明三，本件原稅籍編號
    00000000000號稅單87年至95年房屋即無稅籍可資課徵，依
    法應停止所有欠稅之執行云云。
二、原審法院則略以：經查，抗告人於96年間向相對人請求准許
    系爭房屋自87年度至96年度止分單課徵房屋稅，相對人於96
    年3月30日以南市稅房字第09600084100號函，准許系爭房屋
    自96年度起以各戶面積按比例核定公共設施部分面積，分戶
    核課房屋稅，但仍否准系爭房屋87年度至95年度止分單繳納
    房屋稅之申請等情，此有抗告人行政訴訟起訴狀、台南市政
    府96年7月16日南市法濟字第09609507370號訴願決定書等影
    本附卷可稽。本件抗告人雖主張：本件原稅籍編號00000000
    000號稅單，因經註銷，其87年至95年房屋即無稅籍可資課
    徵，依法應停止所有欠稅之執行云云。惟縱令抗告人上開87
    年至95年房屋稅之課徵存有聲請人所述瑕疵，且所生欠稅尚
    在執行屬實，然其損害厥為財產上之損害，在一般社會通念
    上，尚非不能以金錢補償，難謂將發生難於回復之損害，其
    與聲請停止執行之要件不符。是聲請人上開主張，尚難認有
    不能回復之損害，且亦無有急迫之必要性可言，因予裁定駁
    回抗告人之聲請。
三、本院經核原裁定尚無違誤。抗告意旨猶執詞略謂：本案繫屬
    案件，經台南市稅捐稽徵處以96年9月18日南市稅房字第096
    00462100號函撤銷分戶設籍行政處分，且經台南市政府以96
    年訴字第47號訴願決定撤銷原處分，恢復分戶設籍34戶房屋
    稅籍及房屋稅，原處分之執行已構成侵權行為。本件執行案
    件已提供台南市○區○○○段444號土地乙筆供欠稅擔保，
    金額新台幣160萬元，於95年11月17日已設定完成，則相對
    人債權已足擔保，該侵權違法之執行案應依法停止執行，否
    則擔保物被拍賣，抗告人權益將有難以恢復之虞。爰請廢棄
    原裁定等語。然查行政訴訟起訴前，如原處分或決定之執行
    ，將發生難於回復之損害，且有急迫情事，行政法院得依受
    處分人或訴願人之聲請裁定停止執行。行政訴訟法第116條
    第3項前段固定有明文。惟查行政法院是否准許停止執行，
    仍應視原處分或決定之執行，是否發生難於回復之損害，且
    有急迫之情事為斷。至於所謂「難於回復之損害」，係指其
    損害不能回復原狀，或不能以金錢賠償，或在一般社會通念
    上，如為執行可認達到回復困難之程度而言。惟查本案係屬
    徵收房屋稅事件，原處分予以執行，如抗告人受有損害，依
    一般社會通念，並非不能以金錢補償之。從而，抗告人以其
    對法律上見解之歧異，指摘原裁定為不當，求予廢棄，難認
    有理由，應予駁回。
四、依行政訴訟法第104條、民事訴訟法第95條、第78條，裁定
    如主文。
中　　華　　民　　國　　96　　年　　12　　月　　14　　日
                    最高行政法院第五庭
                        審判長法官　林　茂　權
                              法官　侯  東  昇
                              法官　鄭　忠　仁
                              法官　黃　本　仁
                              法官　吳　東　都
以  上  正  本  證  明  與  原  本  無  異
中　　華　　民　　國　　96　　年　　12　　月　　14　　日
　　　　　　　　　　　　　　　書記官　王　福　瀛
